臺灣高等法院臺中分院刑事裁定　
111年度聲字第40號
聲  請  人  臺灣高等檢察署臺中檢察分署檢察官     
受  刑  人  陳進茂



上列聲請人因受刑人數罪併罰有二裁判以上，聲請定其應執行之
刑（聲請案號：110年度執聲字第1503號），本院裁定如下：
    主  文
陳進茂因犯如附表所示各罪所處之有期徒刑，應執行有期徒刑伍
年拾月。
    理  由
一、按刑法第50條第1項規定：「裁判確定前犯數罪者，併合處
    罰之。但有下列情形之一者，不在此限：一、得易科罰金之
    罪與不得易科罰金之罪。二、得易科罰金之罪與不得易服社
    會勞動之罪。三、得易服社會勞動之罪與不得易科罰金之罪
    。四、得易服社會勞動之罪與不得易服社會勞動之罪。」，
    同條第2項規定：「前項但書情形，受刑人請求檢察官聲請
    定應執行刑者，依第51條規定定之。」，故裁判確定前犯數
    罪，而有刑法第50條第1項但書之情形，除受刑人於判決確
    定後請求檢察官聲請定應執行刑者外，不適用併合處罰之規
    定。又刑法第50條第1項但書固未明列得易科罰金之罪與不
    得易科罰金、但得易服社會勞動之罪之情形，然參照修正後
    刑法第50條第1項但書第1款規定及立法意旨，於此情形，仍
    應適用刑法第50條第2項之規定（最高法院103年度台上字第
    1731號刑事判決意旨參照）。
二、本案受刑人陳進茂（下稱受刑人）前因犯如附表所示違反毒
    品危害防制條例等罪，由如附表所示之法院先後判處如附表
    所示之刑，均經分別確定在案。而受刑人所犯如附表所示各
    罪所處之有期徒刑，其中如附表編號1至4、8至12所示均為
    不得易科罰金、亦不得易服社會勞動之刑，至如附表編號5
    至7所示則均為不得易科罰金、但得易服社會勞動之刑，有
    刑法第50條第1項但書所列之情形。茲檢察官因受刑人之請
    求，聲請就上開各罪所處之刑定其應執行之刑，有「臺灣高
    等檢察署臺中檢察分署檢察官聲請書」及「臺灣苗栗地方檢
    察署公務詢問紀錄表」各1份（見本院卷第5至11頁）在卷可
    稽，本院審核認檢察官聲請為正當，合於刑法第50條第2項
    之規定，應依法定其應執行之刑。而受刑人經本院函知得限
    期就本案檢察官聲請定應執行刑之案件陳述意見後，已向本
    院表明無意見（見本院卷第115至116頁）。爰審酌受刑人所
    犯如附表所示各罪之罪質、行為態樣，各該罪合併後之不法
    內涵、合併刑罰所生之效果，受刑人所犯如附表所示各罪之
    刑期總和、各刑中之最長期以上，其中如附表編號1、2部分
    、如附表編號3、4部分及如附表編號5至7部分，前業分別各
    經判決如附表前開各該編號「備註」欄所示之應執行刑確定
    ，且衡酌受刑人如附表所犯各罪均為與毒品或禁藥有關之施
    用第一、二級毒品、轉讓禁藥及販賣第二級毒品罪，而具較
    高之非難重複可責程度，兼為考量如附表所示各最後事實審
    判決所載量刑斟酌事項等一切情狀，定其應執行之刑如主文
    所示。
三、爰依刑事訴訟法第477條第1項、刑法第50條第2項、第53條
    、第51條第5款，裁定如主文。　　
中　　華　　民　　國　　111 　年　　1 　　月　　20　　日
                  刑事第十二庭  審判長法　官  張國忠
                                      法　官  高文崇
                                      法　官  李雅俐
以上正本證明與原本無異。
如不服本裁定，得於收受送達後5日內向本院提出抗告書狀（須
附繕本）。因疫情而遲誤不變期間，得向法院聲請回復原狀。
                                      書記官  詹于君    
中　　華　　民　　國　　111 　年　　1 　　月　　20　　日
附表：受刑人陳進茂定應執行刑案件一覽表
編          號         1         2         3 罪          名  毒品危害防制條例(施用第二級毒品) 毒品危害防制條例(施用第一級毒品) 毒品危害防制條例(施用第二級毒品) 宣    告    刑  有期徒刑7月 有期徒刑8月 有期徒刑7月 犯  罪   日 期  108/10/10 108/10/10 108/11/05 偵查(自訴)機關年度案號  苗栗地檢108年度毒偵字第1309號 苗栗地檢108年度毒偵字第1309號 苗栗地檢109年度毒偵字第175號 最 後 事 實 審 法       院 苗栗地院 苗栗地院 苗栗地院  案       號 109年度訴字第27號 109年度訴字第27號 109年度訴字第189號  判 決 日 期 109/03/13 109/03/13 109/06/05 確定判決 法       院 苗栗地院 苗栗地院 苗栗地院  案       號 109年度訴字第27號 109年度訴字第27號 109年度訴字第189號  判決確定日期 109/03/13 109/03/13 109/06/17 是否為得易科罰金之案件  否 否 否 是否為得易服社會勞動之案件  否 否 否 備          註  苗栗地檢109年度執字第1293號   苗栗地檢109年度執字第2198號   編號1至2定應執行有期徒刑1年2月  編號3至4定應執行有期徒刑1年2月 
附表：受刑人陳進茂定應執行刑案件一覽表
編          號         4         5          6 罪          名  毒品危害防制條例(施用第一級毒品) 藥事法(轉讓禁藥) 藥事法(轉讓禁藥)  宣    告    刑  有期徒刑8月 有期徒刑5月 有期徒刑5月 犯  罪   日 期  108/11/05 108/11/01 108/10/31 偵查(自訴)機關年度案號  苗栗地檢109年度毒偵字第175號 苗栗地檢108年度偵字第6277等號 苗栗地檢108年度偵字第6277等號 最 後 事 實 審 法       院 苗栗地院  中高分院 中高分院  案       號 109年度訴字第189號 109年度上訴字第1108號 109年度上訴字第1108號  判 決 日 期 109/06/05 109/08/20 109/08/20 確定判決 法       院 苗栗地院 中高分院 中高分院  案       號 109年度訴字第189號 109年度上訴字第1108號 109年度上訴字第1108號  判決確定日期 109/06/17 109/10/06 109/10/06 是否為得易科罰金之案件  否 否 否 是否為得易服社會勞動之案件  否 是 是 備          註  苗栗地檢109年度執字第2198號 苗栗地檢109年度執字第3281號    編號3至4定應執行有期徒刑1年2月 編號5至7定應執行有期徒刑1年   
附表：受刑人陳進茂定應執行刑案件一覽表
編          號         7         8         9 罪          名  藥事法(轉讓禁藥)  毒品危害防制條例(販賣二級毒品) 毒品危害防制條例(販賣二級毒品) 宣    告    刑  有期徒刑5月 有期徒刑3年9月 有期徒刑3年11月 犯  罪   日 期  108/09/08 108/10/15 108/09/07 偵查(自訴)機關年度案號  苗栗地檢108年度偵字第6277等號 苗栗地檢108年度偵字第6277等號 苗栗地檢108年度偵字第6277等號 最 後 事 實 審 法       院 中高分院 中高分院 中高分院  案       號 109年度上訴字第1108號 109年度上訴字第1108號 109年度上訴字第1108號  判 決 日 期 109/08/20 109/08/20 109/08/20 確定判決 法       院 中高分院 最高法院 最高法院  案       號 109年度上訴字第1108號 110年度台上字第2717號 110年度台上字第2717號  判決確定日期 109/10/06 110/04/21 110/04/21 是否為得易科罰金之案件  否 否 否 是否為得易服社會勞動之案件  是 否 否 備          註  苗栗地檢109年度執字第3281號 苗栗地檢110年度執字第1153號 苗栗地檢110年度執字第1153號   編號5至7定應執行有期徒刑1年   
附表：受刑人陳進茂定應執行刑案件一覽表
編          號         10        11        12 罪          名  毒品危害防制條例(販賣二級毒品) 毒品危害防制條例(販賣二級毒品) 毒品危害防制條例(販賣二級毒品) 宣    告    刑  有期徒刑3年11月 有期徒刑3年8月 有期徒刑3年9月 犯  罪   日 期  108/08/21 108/07/28 108/07/29 偵查(自訴)機關年度案號  苗栗地檢108年度偵字第6277等號 苗栗地檢108年度偵字第6277等號 苗栗地檢108年度偵字第6277等號 最 後 事 實 審 法       院 中高分院 中高分院 中高分院  案       號 109上訴字第1108號 109上訴字第1108號 110年度上更一字第82號  判 決 日 期 109/08/20 109/08/20 110/09/28 確定判決 法       院 最高法院 最高法院 中高分院  案       號 110年度台上字第2717號 110年度台上字第2717號 110年度上更一字第82號  判決確定日期 110/04/21 110/04/21 110/10/25 是否為得易科罰金之案件  否 否 否 是否為得易服社會勞動之案件  否 否 否 備          註  苗栗地檢110年度執字第1153號 苗栗地檢110年度執字第1153號 苗栗地檢110年度執字第2729號